臺灣高等法院高雄分院刑事判決　　　　　　　　　　九十一年度上訴字第九二一號
　　上　訴　人
　　即　被　告　乙○○
　　選任辯護人　吳賢明律師　　　　　　　　　　　　　　　　　　　?
　　選任辯護人　陳慧錚
　　選任辯護人　蘇精哲
右上訴人因常業重利案件，不服臺灣高雄地方法院九十年度訴字第四八二號中華民國
九十一年四月三十日第一審判決（起訴案號：臺灣高雄地方法院檢察署九十年度偵字
第二六八五號），提起上訴，本院判決如左：
      主  文
原判決撤銷。
乙○○共同乘他人急迫貸以金錢，而取得與原本顯不相當之重利為常業，處有期徒刑
壹年。
扣押如附表一所示之物均沒收。
      事  實
一、乙○○前於民國八十八年一、二月間，即曾因在台灣新聞報上刊登借款廣告，以
    收取月息四十五分等與原本顯不相當之重利，而於八十八年二月二十五日為警查
    獲（於九十年三月二十九日，經臺灣高雄地方法院判處有期徒刑貳月，九十年四
    月二十八日確定，九十年十一月二十七日執行完畢。本案不構成累犯）後，即前
    往香港另謀發展，未繼續經營重利之行為。嗣返台後，竟不知悔悟，復另行起意
    ，自八十九年三月十八日起，與綽號「阿水」、「阿昌」等不詳姓名、年籍之成
    年男子間，基於共同之犯意聯絡，以在台灣新聞報、自由時報等報上刊登借款廣
    告，並留下電話號碼，由借款人以電話與其聯絡，約定借款金額及利息，並約在
    高雄市各不詳處所交付貸款並收取利息之方式，在高雄市○○路二十四巷一號六
    樓之八，乘馮來、鄭秀鑾、林吉發、林郁芳、劉文章、張澍、許大富、蘇國忠、
    黃鴻進、王炳雄、黃屏林、劉進益、何秉燧、劉俊偉、蔡振楠、壽國章、莊秀美
    、李錦秀、林幸茹：：：等人急迫，需要用錢之際貸予金錢，經營俗稱之地下錢
    莊，多以十天為一期收取重利，如每貸予新台幣（下同）二萬五千元，每期利息
    五千元，或貸予二萬元，每期利息四千元，或有貸予三萬元，每期利息三千元，
    或有貸與一萬元，分六期攤還，一個月利息一千元，或貸予一萬元，一個月利息
    五百元等不一之金額，月息可高達五分至六十分不等，並要求借款人簽立高達借
    款金額一倍至三倍不等之借據與本票供擔保，而取得與原本顯不相當之重利，並
 以之為常業，賴以維生。嗣於九十年一月十九日下午四時五十分許，於上揭處所
    為高雄市憲兵隊查獲，並扣得如附表一、二所示之物品。
二、案經高雄市憲兵隊移送台灣高雄地方法院檢察署檢察官偵查起訴。
      理  由
一、訊據上訴人即被告乙○○，於原審審理中矢口否認上揭犯行，辯稱：是綽號「阿
    水」之人於八十九年四月間起向其租用上開處所經營地下錢莊，伊至被查獲前二
    星期始知「阿水」在經營地下錢莊，並非伊在經營，伊在憲兵隊被查獲時，曾在
    偵防車上打電話給「阿水」，是「阿水」要伊將此罪承擔下來的云云。於本院審
    理中，則坦承綽號阿水之人經營地下錢莊，伊有幫阿水之人寫資料並記錄，惟辯
    稱：本案與其八十八年間所犯前案間有連續犯關係云云。
二、經查：
（一）被告於高雄市憲兵隊訊問時，已自承其自九十年一月初開始經營地下錢莊，並
      在台灣新聞報刊登借款廣告之方式，由借款人以電話與其聯絡，在約定時間、
      地點後，借款予貸款之人，其利息十分利為一個月，若借一萬元，分六期攤還
      ，一個月利息一千元，並質押身分證明文件、存摺、簽立一倍本票、借據，視
      當時情況而定等語屬實，其於偵查中亦自承伊自九十年一月初在其上開住處經
      營地下錢莊，並以刊登廣告方式，由借款人以電話與其聯絡，如借一萬元，分
      六期攤還，每期十天還二千元，並簽發本票及借據供擔保等語屬實，復有如附
      表一、二所示之物扣案可佐。
（二）而被告前已因重利罪，經警查獲移送檢察官偵辦，其豈有不知收取重利為犯罪
      之行為，而依被告所述若「阿水」僅是向其承租房屋之房客，且其知「阿水」
      在經營地下錢莊時，曾因為犯罪行為而要求其搬出等情，顯見其不認同「阿水
      」經營地下錢莊之行為，則於彼此無特殊故舊恩怨情形下，豈有於被高雄市憲
      兵隊查獲時，僅因「阿水」單純要求其承擔罪責，即率爾承諾承擔本件罪責之
      理，且被告當時已遭逮捕，豈容其於押解過程中，在高雄市憲兵隊偵防車上以
      電話與「阿水」聯絡，並商討承擔本件罪責之舉，所辯實違常理，況若本件地
      下錢莊確實係「阿水」之人在經營，則其為高雄市憲兵隊查獲時，何以不立即
      供出「阿水」之人以自證清白，反為其隱瞞，迨至憲兵隊製作筆錄迄檢察官偵
      查中，均未供出「阿水」之人，甚為其承擔本件罪責之理，是其事後翻異前詞
      ，辯稱是「阿水」要求其承擔本罪，伊始於高雄市憲兵隊及偵查中坦承有經營
      地下錢莊之情云云，實屬無稽。更何況其於本院審理中，亦已自承知情並幫阿
      水寫資料及紀錄等情，而參與其事，本院並參酌以由被告保管印章、借據及本
      票，顯係實際出錢貸款之人以觀，足認被告就本案之犯行顯已居於主導之地位
      ，而與阿水、阿昌之人有犯意之聯絡與行為之分擔，並非僅係基於幫助之犯意
      所為之單純幫忙行為，併予說明。
（三）又原審法院調取扣案之物勘驗結果，其中扣有「壽國章」、「莊秀美」、「李
      錦秀」、「林幸茹」、「林吉發」、「鄭秀鑾」等人之身分證、戶口名簿、戶
      籍謄本、存摺及所簽發之借據、本票等物，有原審法院九十一年一月三日勘驗
      筆錄一份附卷可稽，參以證人鄭秀鑾於原審法院審理時亦證稱，上開扣案之借
      據，係其於八十九年五月十四日，因生病又無健保，急需用錢而向地下錢莊借
      款時簽發供擔保之用，身分證及戶口名簿亦是借款時交地下錢莊之人供擔保之
      用，當時伊借款二萬元，利息四千元等語屬實（見原審法院九十一年三月七日
      審判筆錄），證人林吉發於原審法院審理時亦證稱，伊係於八十九年十、十一
      月間，向地下錢莊借款，有押身分證、存摺及戶籍謄本，並簽本票供擔保，伊
      借款一萬元，利息一個月五百元，若借超過一個月，利息再談等情（見原審法
      院九十年十二月十三日審判筆錄），是依上開扣押物為憑，已足認上開之人均
      係借款之人，而扣案電話聯絡簿三本，被告已自承均為其所有，其中一本載有
      上開之人之姓名及聯絡電話，另二本綠色皮及紫色皮之電話聯絡簿中，亦有如
      「4/10 5000利」、「2/9收利5000、收本5000」等，某日期利息、本金若干等
      相當多有關日期、收取利息、本金等字句之記載等情，業經原審法院當庭勘驗
      屬實（見原審法院九十一年一月三日審判筆錄），又扣案名片一盒，其中名片
      上印有「李0000000000」背面亦記有「到期日前一天５點前連絡」
      等字句，雖被告於原審辯稱，借款人姓名及電話係「阿水」叫伊幫他記載，不
      知為何要他記載這些，有關日期與利息、本金之記載，則係「阿水」叫伊記下
      來，說是人家欠他，他收回的錢，有時會連同裝有借款人借據及本票等資料之
      信封交給伊，叫伊幫忙記裏面之資料，記載時伊不知「阿水」在經營地下錢莊
      ，扣案名片背後「到期日前一天５點前連絡」等字句雖係「阿水」叫伊寫的，
      但名片「阿水」在使用云云，然若上開借款人係向「阿水」借款，「阿水」記
      明上開借款人之姓名與聯絡電話以便供催討之用，亦應記載在自己之聯絡簿內
      方是，何以記載在被告之電話聯絡簿上？又被告前即曾因重利罪於檢察官偵查
      中，「阿水」令其記載上開日期、利息、本金等字句，甚將裝有借款人之身分
      證、本票與借據在內之信封交予被告請其代為登載，其豈有不知此為地下錢莊
      之經營模式？又電話聯絡簿，通常為一般人用以記載親朋好友或本身需用之聯
      絡電話，及記載經辦或應辦事項，為一般人隨身攜帶或妥善保存且不輕易示人
      之物，若被告確實未參與「阿水」等人經營之地下錢莊，則上開資料豈有記載
      在其貼身之電話聯絡簿上之理，再若被告確實未參與「阿水」等人共同經營地
      下錢莊，則「阿水」等人防被告知情，隱匿自己犯行尚且不及，豈有既令被告
      代為登載借款人之姓名及聯絡電話與自己之電話聯絡簿上，又將借款人借款所
      質押之身分證及簽發之借據、本票等物，交予被告請其代為登載，復請被告在
      其通常使用之名片背後記載上開關於借款清償相關字句之理，而被告曰其不知
      「阿水」要其記載上開借款人之聯絡電話之目的為何，與記載有關收取利息、
      本金之日期與數額時不知「阿水」在經營地下錢莊云云，實屬無稽。
（四）再原審法院依扣案借款人之身分證資料，傳喚借款人到庭，除證人林吉發已供
      述如上，另證人林郁芳於高雄市憲兵隊與原審法院審理時證稱，伊於八十九年
      間依刊登在自由時報之借款廣告，向地下錢莊借款，借一萬元，利息一個月一
      千元等語；證人劉文章於高雄市憲兵隊及原審法院審理時證稱，伊是於八十九
      年十一月十八日，依報紙上刊登之借款廣告向地下錢莊借款，利息計算方式為
      一萬元，十天為一期，一期為二千元，伊借二萬五千元，並簽發三倍之本票供
      擔保等語；證人張澍於原審法院審理時亦證稱，八十九年十一月六日，透過朋
      友聯絡，向地下錢莊借款，共借三次，均是一萬元，十天為一期，利息前二次
      收三千元，最後一次收二千元等語；證人許大富證稱，八十九年七月間伊看報
      紙，向地下錢莊借款二萬五千元，十天為一期，一萬元收二千多元利息等語；
      證人蘇國忠證稱，伊於八十九年十一月十八日經其朋友介紹，向地下錢莊借款
      一萬五千元，十天為一期，一萬元利息二千元等語；證人黃鴻進證稱伊自八十
      九年十月起，先後依報紙刊登之電話向地下錢莊借款三次，分別是一萬元、一
      萬元與五千元，利息均是十天為一期，一萬元利息二千元、五千元利息一千元
      等語；證人王炳雄證稱八十九年十二月伊看報紙與地下錢莊聯絡，借款一萬元
      ，七、八天為一期，利息二千元（以上證人證詞，除證人李郁芳、林吉發見原
      審法院九十年十二月十三日審判筆錄外，餘均見原審法院九十一年一月二十四
      日審判筆錄），證人黃屏林證稱，伊於八十九年八月六日，因當時失業家中急
      需用錢，看自由時報以電話與地下錢莊借錢，借二萬元，十天為一期，利息五
      千元等語，證人劉進益證稱伊於八十九年十月十七日，因工作不固定，收入不
      穩定，又剛退伍工作不好找，急需借錢繳信用卡帳款，看自由時報的廣告打電
      話向地下錢莊借款，借二萬元，十天為一期，利息四千元等語（以上證人證詞
      均見原審法院九十一年二月七日審判筆錄），證人何秉燧證稱伊因嗜打電動玩
      具缺錢用，於八十九年十月十日看報紙向地下錢莊借款，借三萬元，十天為一
      期，利息二、三千元等語，證人劉俊偉證稱伊因為買新手機，於八十九年十月
      三十一日經證人何秉燧之介紹向地下錢莊借款，借款三萬元，十天為一期，利
      息三千元，當時伊不知地下錢莊的利息那麼高等語，證人鄭秀鑾亦證稱如上，
      證人蔡振楠證稱，因缺錢欲向銀行辦理貸款，貸款前又需先辦保險，所以看報
      紙向地下錢莊借款辦保險，共計借款二次，合計約三、四萬元，十天為一期，
      借一萬元利息二千元等語（以上證人證詞均見原審法院九十一年三月七日審判
      筆錄），證人馮來證稱看自由時報得知而向阿水借錢，八十九年三月十八日之
      本票是借錢當天所簽發（本院九十一年八月二十七日調查筆錄）屬實，顯見被
      告確實有趁人急迫之際之貸予金錢，多以十天為一期收取重利，如每貸予新台
      幣（下同）二萬五千元，每期利息五千元，或貸予二萬元，每期利息四千元，
      或有貸予三萬元，每期利息三千元，或貸與一萬元，分六期攤還，一個月利息
      一千元，或貸予一萬元，一個月利息五百元等不一之金額，月息可高達五分至
      六十分不等之重利等情屬實。雖上開證人又證稱交付借款之人，或「阿水」或
      「阿昌」或「阿德」或「瘦仔」或「陳姓男子」等不同綽號，然被告已自承共
      同經營地下錢莊之人係「阿水」、「阿昌」二人，除此之外並無他人，且由證
      人描述交款或收取利息之人之年齡、特徵，應均是「阿水」「阿昌」二人，僅
      是不同化名而已，另上開證人雖未能指認被告亦係交付借款或收取利息之人，
      然交付借款或收取利息本即無需被告親自為之，且被告有與「阿水」、「阿昌
      」共同經營地下錢莊等情，已如前述，自不因到庭證人未能指認被告亦為付款
      收取利息之人，而為被告有利之認定。至被告於本院調查中另聲請傳訊證人陳
      明輝、王瑞郎二人擬證明被告另有借款於其二人一節，因被告確有借錢於不特
      定之人，詳如前述，本院認已無另行傳訊之必要。
（五）又雖被告於憲兵隊及偵訊中係自白自九十年一月初起經營地下錢莊，與證人所
      供借款日期似未相符，然參以被告自承「阿水」等人自八十九年四月初起向其
      承租房屋，當時不知渠等在經營地下錢莊等語（見原審法院九十年十一月二十
      九日審判筆錄），及上開借款人自八十九年五月間起即陸續向「阿水」等人借
      款，以及證人馮來於本院調查中證稱於八十九年三月十八日向阿水之人借錢，
      與卷附於本院之本票一張，被告於本院調查中亦自承確有借錢於馮來等情，參
      以被告於憲兵隊及偵訊中初遭查獲，非無避重就輕之情觀之，被告應係自八十
      九年三月十八日起即與「阿水」、「阿昌」等人共同經營地下錢莊等情，應堪
      認定。至被告憲兵隊與偵訊中，雖關於利息之供述不一，然參酌上開借款人之
      供述，渠等在利息計算上本即不一，是其上開利息供述不一，不影響其自白有
      經營地下錢莊，收取重利之自白之真實性。
（六）至刑法上所謂常業犯，係指反覆以實施同種類行為為目的之社會活動之職業性
      犯罪而言，至於所得之多寡，是否恃此為唯一之謀生工具，則非所問，經查被
      告前於八十八年一、二月間，即開始為重利行為，迨八十八年二月二十五日以
      重利罪為警查獲後，又另行起意，於八十九年四月間起，與「阿水」、「阿昌
      」等人基於共同之犯意聯絡，經營地下錢莊收取重利，迨九十年一月十九日始
      又為警查獲，且由扣案之物觀之，其借貸人數非少，其規模頗鉅，其顯有反覆
      實施收取重利之行為為目的，而恃此維生並以此為業之意甚明，雖被告提出高
      雄市木工業職業工會會員證，以證明其自七十八年起即加入高雄市木工業工會
      ，並長期從事木工工作等情，惟被告於九十年四月十日之答辯狀已自承其原係
      從事木工工作，因景氣不佳，無工作可承包，閒來無事在小鋼珠店打柏青哥，
      因而結識「水仔」，經其邀約，而至「水仔」經營之地下錢莊幫忙等語，足見
      其非一直從事木工業，且縱認被告具有木工業之身分，亦不影響其恃重利為謀
      生工具之事實，更且依被告自承其代「阿水」登載借款人姓名、電話，與登載
      借款之日期、利息、本金，並在「阿水」通常使用之名片背後記載「到期日前
      一天５點前連絡」等字句，其已非單純幫助之行為，而係已實施構成要件之行
      為，其既係因無木工可承包，而受「阿水」之邀共同從事地下錢莊經營，則其
      與「阿水」、「阿昌」等不詳姓名年籍之成年男子間有犯意聯絡與行為分擔，
      亦堪可認定。至證人卯志林證稱扣案八萬元之支票，係因其開設髮廊，被告為
      該髮廊作裝潢之報酬等語，雖無證據足認該證人之證詞為虛偽，惟縱認屬實，
      亦僅該張八萬元之支票非被告犯罪所得之物而已，並不影響被告以經營地下錢
      莊為業之事實，尚不足據為被告有利之認定，又被告雖提出護照及香港特別行
      政區多次入境許可證為據，辯稱其八十九年間大部分時間均在香港云云，然徵
      之上開香港特別行政區多次入境許可證登載，被告入出境香港之時，均在西元
      一九九九年（即民國八十八年），並非其辯稱之八十九年，亦在本案起訴犯罪
      時間之前，又依其所提出之護照，其出境之時間，亦多在本件犯罪時間之前之
      八十八年間，及在本件九十年一月十五日查獲之後之時間，期間於八十九年間
      出境之次數僅有十一月二日、二十日與二十九日，與被告於原審辯稱其八十九
      年間大部分均在香港云云之事實不符，是上開護照及香港特別行政區多次入境
      許可證，亦不足為被告有利之認定。
（七）被告於本院調查中，雖另辯稱本案與其八十八年間所犯前案，即臺灣高雄地方
      法院九十年度易字第一○一三號間有連續犯關係云云。惟經本院調該案卷證結
      果，被告於該案之犯罪時間係八十八年二月十三日起，至八十八年二月二十五
      日止，且於八十八年二月二十五日為警查獲。此並有該案起訴書、判決書各一
      份附卷可稽（至臺灣高雄地方法院九十年度易字第一○一三號判決書所載於八
      十九年二月二十五為警查獲一節，係八十八年二月二十五日之誤載），被告於
      原審審理中亦表示其嗣後即前往香港往另謀發展，未繼續經營重利之行為。而
      本案之犯罪時間係八十九年三月十八日起，已經本院認定在案，詳如前述。則
      本案之犯罪時間與前案相差已逾一年，其間被告又前往香港往另謀發展，足認
      本案與前案間並無概括之犯意，顯係另行起意。與九十年度易字第一○一三號
      間並無連續犯關係，自應另行論罪科刑。
（八）綜上所述，被告所辯顯係卸責之詞，並不足採，罪證明確，被告犯行堪以認定
      。
三、核被告所為係犯刑法第三百四十五條之常業重利罪，又其與綽號「阿水」、「阿
    昌」等之不詳姓名年籍成年男子間，有犯意聯絡與行為分擔，應論以共同甲犯。
    雖被告於檢察官起訴九十年一月初以前如事實欄所載從事地下錢莊收取重利之行
    為，未據檢察官提起公訴，惟因此部分與起訴部分有實質上一罪關係，依審判不
    可分原則，為起訴效力所及，本院自得併予審究。
四、原審據以論罪科刑，固非無見，惟被告係於八十九年三月十八日起即為本件之犯
    罪行為（即馮來部分），原判決認係八十九年四月間起，其事實之認定自有未洽
    。又被告於八十八年所犯之九十年度易字第一○一三號案件，犯罪時間係八十八
    年二月十三日起，至八十八年二月二十五日止，且於八十八年二月二十五日為警
    查獲，原判決誤為自八十八年一，二月間起，迄八十九年二月二十五為警查獲時
    止，亦有未合。被告上訴意旨，以本案與其八十八年間所犯前案，即臺灣高雄地
    方法院九十年度易字第一○一三號間有連續犯關係云云，指摘原判決不當，雖無
    理由，但原判決既有上開可議之處，自仍應由本院將原判決撤銷改判，爰審酌被
    告被告前於八十八年一、二月間，即曾因在台灣新聞報上刊登借款廣告，以收取
    月息四十五分等與原本顯不相當之重利，而於八十八年二月二十五日為警查獲（
    嗣於九十年三月二十九日，經原審法院判處有期徒刑貳月）等情，有台灣高雄地
    方法院檢察署被告刑案資料查註紀錄表及本院九十年度易字第一０一三號判決書
    各一份在卷可稽，猶不知悔悟，復再行起意與他人共同經營地下錢莊，趁人急迫
    貸予金錢，謀取暴利，有害甲常金融秩序，經營之規模非小，期間非短，犯後猶
    飾詞卸責，難認有悔改之意等一切情狀，量處如主文所示之刑。扣押如附表一所
    示之物品，均為被告或共犯「阿水」等人所有，且係供或預備供其犯罪所用之物
    ，或係渠等犯罪所得之物，業據被告於高雄市憲兵隊及偵查中供述屬實，均併予
    宣告沒收。至如附表二所示之物均非被告或共犯「阿水」、「阿昌」等人所有，
    或雖為被告所有，但無證據足以證明係供其犯罪所用或犯罪所得之物，爰不予宣
    告沒收，附此說明。
據上論結，應依刑事訴訟法第三百六十九條第一項前段、第三百六十四條、第二百九
十九條第一項前段，刑法第三百四十五條、第二十八條、第三十八條第一項第二款、
第三款，罰金罰鍰提高標準條例第一條前段，判決如主文。
本案經檢察官鄭文貴到庭執行職務。
中    華    民    國     九十一     年       十       月      二        日
                              臺灣高等法院高雄分院刑事第九庭
                                  審判長法官  張明松
                                        法官  江泰章
                                        法官  任森銓
右甲本證明與原本無異。
如不服本判決應於收受本判決後十日內向本院提出上訴書狀，其未述上訴理由者，
並得於提起上訴後十日內向本院補提理由書狀（均須按他造當事人之人數附繕本)「
切勿逕送上級法院」。
                                      書記官  施耀程
中    華    民    國     九十一     年       十       月       四       日
附錄本判決論罪之法條：
刑法第三百四十四條
  乘他人急迫、輕率或無經驗，貸以金錢或其他物品，而取得與原本顯不相當之重利
  者，處一年以下有期徒刑、拘役或科或併科一千元以下罰金。
刑法第三百四十五條
  以犯前條之罪為常業者，處五年以下有期徒刑，得併科三千元以下罰金。
附表一：
┌──┬───────────────┬─────┬──────────┐
│編號│物    品   名   稱            │數     量 │備                註│
├──┼───────────────┼─────┼──────────┤
│一  │刻有「王」、「李」            │貳枚      │為共犯「阿水」所有，│
│    │字之印章                      │          │供經營地下錢莊之用  │
├──┼───────────────┼─────┼──────────┤
│二  │壽國璋借據、本票影本各紙、何│共計捌拾貳│被告與共犯因犯重利罪│
│    │秉燧借據壹紙、本票貳紙、劉俊偉│紙        │所得之物            │
│    │本票壹紙、劉文龍本票壹紙、張澍│          │                    │
│    │本票、借據各壹紙、陳麗琴本票壹│          │                    │
│    │紙、侯燕珠本票貳紙、方俊智本票│          │                    │
│    │壹紙、林幸茹借據、本票各壹紙、│        │                    │
│    │許大富本票壹紙、劉文章借據、本│          │                    │
│    │票各壹紙、郭慧貞借據、本票各壹│          │                    │
│    │紙、顧景平借據壹紙、本票貳紙、│          │                    │
│    │馮來本票壹紙、林吉發借據、本票│          │                    │
│    │各壹紙、黃俊誠借據、本票各壹紙│          │                    │
│    │、林幸美借據、本票各壹紙、蘇國│          │                    │
│    │忠借據壹紙、本票貳紙、鄭秀鑾借│          │                    │
│    │據、本票各壹紙、蔡朝全借據、本│          │                    │
│    │票各壹紙、劉美蓮本漂壹紙、黃鴻│          │                    │
│    │進本票貳紙、陳麗雪借據、本票各│          │                    │
│    │壹紙、褚淑芳借據壹紙、本票紙│          │                    │
│    │、王秀鳳借據壹紙、本票貳紙、蔡│          │                    │
│    │振楠借據壹紙、本票紙、王炳雄│          │                    │
│    │借據、本票各壹紙、黃鴻進本票壹│          │                    │
│    │紙、黃屏林本票貳紙、李郁芳本票│          │                    │
│    │貳紙、歐曉燕本票貳紙、王鵬借據│          │                    │
│    │、本票各壹紙、吳有財借據、本票│          │                    │
│    │各壹紙、陳崇銘借據、本票各壹紙│          │                    │
│    │、鄭麗芳借據、本票各壹紙、劉進│          │                    │
│    │益借據、本票各壹紙、莊秀美借據│          │                    │
│    │壹紙、本票貳紙、黃俊榮借據、本│          │                    │
│    │票各壹紙                      │          │                    │
├──┼───────────────┼─────┼──────────┤
│三  │寫有侯燕珠、鄭麗芳 年籍資料之 │拾張      │被告等人所有供其犯罪│
│    │紙張各壹張、寫有劉文章、顧景平│          │所用之物            │
│    │、褚淑芳、蔡振楠、王炳雄、李郁│          │                    │
│    │芳等人電話號碼紙各壹張、客戶│          │                    │
│    │資料表貳張、                  │          │                    │
├──┼───────────────┼─────┼──────────┤
│四  │印有0000000000行動電話名片    │壹盒      │同右                │
├──┼───────────────┼─────┼──────────┤
│五  │數字橡皮章壹顆、紅色印泥壹盒  │貳        │上開印有行動電話號碼│
│    │                              │          │名片係以此數字橡皮章│
│    │                              │          │及紅色印泥蓋上，此觀│
│    │                              │          │該橡皮章僅與上開行動│
│    │                              │          │電話號碼相關之數字始│
│    │                              │          │留有紅色印泥之殘跡可│
│    │                              │          │知，故其自屬供犯罪所│
│    │                              │          │用之物              │
├──┼───────────────┼─────┼──────────┤
│六  │0000000000行動電話            │壹支      │共犯「阿水」所有供犯│
│    │                              │          │罪所用之物          │
├──┼───────────────┼─────┼──────────┤
│七  │電話聯絡簿                    │本      │被告所有供犯罪所用之│
│    │                              │          │物                  │
├──┼───────────────┼─────┼──────────┤
│八  │計算紙                        │壹本      │被告等人所有預備供其│
│    │                              │          │犯罪所用之物        │
├──┼───────────────┼─────┼──────────┤
│九  │空白借據                      │壹佰玖拾肆│同右                │
│    │                              │張        │                    │
├──┼───────────────┼─────┼──────────┤
│十  │未開封信封袋                  │伍袋      │同右                │
├──┼───────────────┼─────┼──────────┤
│十一│空白本票                      │貳佰肆拾張│同右                │
├──┼───────────────┼─────┼──────────┤
│十二│空白貸款合約書                │壹張      │同右                │
└──┴───────────────┴─────┴──────────┘
附表二：
┌──┬────────────┬───┬─────────────┐
│編號│物      品      名    稱│數  量│備                     註 │
├──┼────────────┼───┼─────────────┤
│一  │林吉發慶豐銀行、遠東商銀│陸    │由林吉發於借款時交被告等人│
│    │存摺各壹本、林易自來水費│      │供擔保之用                │
│    │電費收據各壹張、林吉發身│      │                          │
│    │分證壹枚、戶口名簿影本壹│      │                          │
│    │張                      │      │                          │
├──┼────────────┼───┼─────────────┤
│二  │莊秀美世華銀行存摺壹本、│    │張秀美提出供借款擔保之用  │
│    │金融卡壹枚、印章壹枚    │      │                          │
├──┼────────────┼───┼─────────────┤
│三  │蕭漢昌台灣銀行存摺壹本  │壹    │蕭漢昌提出供借款擔保之用  │
├──┼────────────┼───┼─────────────┤
│四  │黃俊榮、吳明德、黃淑慧、│拾陸  │為上開之人提出供擔保借款之│
│    │張澍、林幸茹、劉文章、郭│      │用                        │
│    │慧貞、林幸美、陳麗雪、王│      │                          │
│    │炳雄、黃屏林、歐曉燕、陳│      │                          │
│    │崇銘(影本)、鄭麗芳、劉進│      │                          │
│    │益、壽國璋(影本)等身分證│      │                          │
│    │各壹枚                  │      │                          │
├──┼────────────┼───┼─────────────┤
│五  │劉俊偉之軍人身分證壹枚  │壹    │為何俊偉提出供借款擔保之用│
├──┼────────────┼───┼─────────────┤
│六  │陳麗琴機車行車執照壹枚  │壹    │為陳麗琴提出供借款擔保之用│
├──┼────────────┼───┼─────────────┤
│七  │魏上貞房屋稅單壹紙、侯燕│貳    │分別為魏上貞、侯燕珠所有，│
│    │珠戶籍謄本壹份          │      │供擔保借款之用            │
├──┼────────────┼───┼─────────────┤
│八  │許大富誼光保全股份有限公│貳    │為許大富所有，供借款擔保之│
│    │司服務證、戶口名簿影本各│      │用                        │
│    │壹紙                    │      │                          │
├──┼────────────┼───┼─────────────┤
│九  │鄭秀鑾戶口名簿影本壹紙、│貳    │為鄭秀鑾提出供借款擔保之用│
│    │身分證壹枚              │      │                          │
├──┼────────────┼───┼─────────────┤
│十  │劉美蓮郵政存簿儲金簿壹本│壹    │為劉美蓮提出供借款擔保之用│
├──┼────────────┼───┼─────────────┤
│十一│褚淑芳汽車駕照壹枚      │壹    │為褚淑芳提出供借款擔保之用│
├──┼────────────┼───┼─────────────┤
│十二│王鵬戶口名簿影本壹紙、楊│    │為王鵬提出供借款擔保之用  │
│    │筱玉中華電信繳費收據、房│      │                          │
│    │屋稅繳納通知書各壹紙    │      │                          │
├──┼────────────┼───┼─────────────┤
│十三│侯際均印章壹枚、保險箱鑰│貳    │為被告所有，惟以地下錢莊少│
│    │匙壹支                  │      │有以本名為之，且亦無證據足│
│    │                        │      │以證明上開之物係被告與共犯│
│    │                        │      │供犯罪所用之物            │
├──┼────────────┼───┼─────────────┤
│十四│卯志林支票壹張          │壹    │第三人卯志林交付被告供作裝│
│    │                        │      │潢髮廊之報酬              │
└──┴────────────┴───┴─────────────┘
                                                                        Ｋ
